Build/11.2.0.9255/dicts/nl_NL/main.aff
FLAG long
# baar => bare, boos=> boze
SFX Al Y 29
SFX Al ob be oob
SFX Al ad de aad
SFX Al ed de eed
SFX Al od de ood
SFX Al af ve aaf
SFX Al of ve oof
SFX Al ag ge aag
SFX Al eg ge eeg
SFX Al og ge oog
SFX Al ak ke aak
SFX Al ek ke eek
SFX Al ok ke ook
SFX Al al le aal
SFX Al el le eel
SFX Al ol le ool
SFX Al am me aam
SFX Al om me oom
SFX Al um me uum
SFX Al an ne aan
SFX Al en ne een
SFX Al on ne oon
SFX Al ar re aar
SFX Al or re oor
SFX Al es se ees
SFX Al at te aat
SFX Al et te eet
SFX Al ot te oot
SFX Al os ze oos
SFX Al us se uus


# industrieel => industriële
SFX Am Y 1
SFX Am eel ële ieel

# zwak => zwakke
SFX An Y 11
SFX An 0 de d
SFX An 0 fe f
SFX An 0 ge g
SFX An 0 ke k
SFX An 0 le l
SFX An 0 me m
SFX An 0 ne n
SFX An 0 pe p
SFX An 0 re r
SFX An 0 se s
SFX An 0 te t

# zwak => zwakker
SFX Ao Y 11
SFX Ao 0 der d
SFX Ao 0 fer f
SFX Ao 0 ger g
SFX Ao 0 ker k
SFX Ao 0 ler l
SFX Ao 0 mer m
SFX Ao 0 ner n
SFX Ao 0 per p
SFX Ao 0 rer r
SFX Ao 0 ser s
SFX Ao 0 ter t

# zwak => zwakkere
SFX Ap Y 11
SFX Ap 0 dere d
SFX Ap 0 fere f
SFX Ap 0 gere g
SFX Ap 0 kere k
SFX Ap 0 lere l
SFX Ap 0 mere m
SFX Ap 0 nere n
SFX Ap 0 pere p
SFX Ap 0 rere r
SFX Ap 0 sere s
SFX Ap 0 tere t

# kaad => kwader, boos=> bozer
SFX Aq Y 27
SFX Aq ob ber oob
SFX Aq ad der aad
SFX Aq ed der eed
SFX Aq od der ood
SFX Aq af ver aaf
SFX Aq of ver oof
SFX Aq ag ger aag
SFX Aq eg ger eeg
SFX Aq og ger oog
SFX Aq ak ker aak
SFX Aq ek ker eek
SFX Aq ok ker ook
SFX Aq al ler aal
SFX Aq el ler eel
SFX Aq ol ler ool
SFX Aq am mer aam
SFX Aq om mer oom
SFX Aq um mer uum
SFX Aq an ner aan
SFX Aq en ner een
SFX Aq on ner oon
SFX Aq es ser ees
SFX Aq at ter aat
SFX Aq et ter eet
SFX Aq ot ter oot
SFX Aq os zer oos
SFX Aq us ser uus

# lief => lieve, precicieus => precisieuze
SFX Ar Y 2
SFX Ar f ve f
SFX Ar s ze s

# lief => liever
SFX As Y 2
SFX As f ver f
SFX As s zer s

# kaad => kwaders, boos=> bozers
SFX At Y 27
SFX At ob bers oob
SFX At ad ders aad
SFX At ed ders eed
SFX At od ders ood
SFX At af vers aaf
SFX At of vers oof
SFX At ag gers aag
SFX At eg gers eeg
SFX At og gers oog
SFX At ak kers aak
SFX At ek kers eek
SFX At ok kers ook
SFX At al lers aal
SFX At el lers eel
SFX At ol lers ool
SFX At am mers aam
SFX At om mers oom
SFX At um mers uum
SFX At an ners aan
SFX At en ners een
SFX At on ners oon
SFX At es sers ees
SFX At at ters aat
SFX At et ters eet
SFX At ot ters oot
SFX At os zers oos
SFX At us sers uus

# lief => lievers
SFX Au Y 2
SFX Au f vers f
SFX Au s zers s

# zwak => zwakkers
SFX Av Y 11
SFX Av 0 ders d
SFX Av 0 fers f
SFX Av 0 gers g
SFX Av 0 kers k
SFX Av 0 lers l
SFX Av 0 mers m
SFX Av 0 ners n
SFX Av 0 pers p
SFX Av 0 rers r
SFX Av 0 sers s
SFX Av 0 ters t

# lelijk => lelijker, raar => raarder
SFX Aw Y 2
SFX Aw 0 ers [^r]
SFX Aw 0 ders r


# languages
SFX Tl Y 4
SFX Tl 0 talig/Aa
SFX Tl 0 sprekend/Aa
SFX Tl 0 taligheid
SFX Tl 0 sprekendheid

# numbers, because of compounding issues

SFX Q2 Y 1
SFX Q2 0 ste .

SFX Q3 N 1
SFX Q3 0 de .

SFX Q4 Y 6
SFX Q4 0 honderd .
SFX Q4 0 honderdste .
SFX Q4 0 duizend .
SFX Q4 0 duizendste .
SFX Q4 0 jarig .
SFX Q4 0 jarige .

PFX Q5 Y 9
PFX Q5 0 eenen .
PFX Q5 0 tweeën .
PFX Q5 0 drieën .
PFX Q5 0 vieren .
PFX Q5 0 vĳfen .
PFX Q5 0 zesen .
PFX Q5 0 zevenen .
PFX Q5 0 achten .
PFX Q5 0 negenen .

PFX Q9 Y 101
PFX Q9 0 0- .
PFX Q9 0 1- .
PFX Q9 0 2- .
PFX Q9 0 3- .
PFX Q9 0 4- .
PFX Q9 0 5- .
PFX Q9 0 6- .
PFX Q9 0 7- .
PFX Q9 0 8- .
PFX Q9 0 9- .
PFX Q9 0 10- .
PFX Q9 0 11- .
PFX Q9 0 12- .
PFX Q9 0 13- .
PFX Q9 0 14- .
PFX Q9 0 15- .
PFX Q9 0 16- .
PFX Q9 0 17- .
PFX Q9 0 18- .
PFX Q9 0 19- .
PFX Q9 0 20- .
PFX Q9 0 21- .
PFX Q9 0 22- .
PFX Q9 0 23- .
PFX Q9 0 24- .
PFX Q9 0 25- .
PFX Q9 0 26- .
PFX Q9 0 27- .
PFX Q9 0 28- .
PFX Q9 0 29- .
PFX Q9 0 30- .
PFX Q9 0 31- .
PFX Q9 0 32- .
PFX Q9 0 33- .
PFX Q9 0 34- .
PFX Q9 0 35- .
PFX Q9 0 36- .
PFX Q9 0 37- .
PFX Q9 0 38- .
PFX Q9 0 39- .
PFX Q9 0 40- .
PFX Q9 0 41- .
PFX Q9 0 42- .
PFX Q9 0 43- .
PFX Q9 0 44- .
PFX Q9 0 45- .
PFX Q9 0 46- .
PFX Q9 0 47- .
PFX Q9 0 48- .
PFX Q9 0 49- .
PFX Q9 0 50- .
PFX Q9 0 51- .
PFX Q9 0 52- .
PFX Q9 0 53- .
PFX Q9 0 54- .
PFX Q9 0 55- .
PFX Q9 0 56- .
PFX Q9 0 57- .
PFX Q9 0 58- .
PFX Q9 0 59- .
PFX Q9 0 60- .
PFX Q9 0 61- .
PFX Q9 0 62- .
PFX Q9 0 63- .
PFX Q9 0 64- .
PFX Q9 0 65- .
PFX Q9 0 66- .
PFX Q9 0 67- .
PFX Q9 0 68- .
PFX Q9 0 69- .
PFX Q9 0 70- .
PFX Q9 0 71- .
PFX Q9 0 72- .
PFX Q9 0 73- .
PFX Q9 0 74- .
PFX Q9 0 75- .
PFX Q9 0 76- .
PFX Q9 0 77- .
PFX Q9 0 78- .
PFX Q9 0 79- .
PFX Q9 0 80- .
PFX Q9 0 81- .
PFX Q9 0 82- .
PFX Q9 0 83- .
PFX Q9 0 84- .
PFX Q9 0 85- .
PFX Q9 0 86- .
PFX Q9 0 87- .
PFX Q9 0 88- .
PFX Q9 0 89- .
PFX Q9 0 90- .
PFX Q9 0 91- .
PFX Q9 0 92- .
PFX Q9 0 93- .
PFX Q9 0 94- .
PFX Q9 0 95- .
PFX Q9 0 96- .
PFX Q9 0 97- .
PFX Q9 0 98- .
PFX Q9 0 99- .
PFX Q9 0 100- .
